臺灣南投地方法院刑事判決
110年度訴字第329號
公  訴  人  臺灣南投地方檢察署檢察官 
被      告  廖士林


上列被告因傷害案件，經檢察官提起公訴（110年度偵字第3607
號），被告於準備程序中就被訴事實為有罪之陳述，經告知簡式
審判程序之旨，並聽取公訴人及被告之意見後，由本院裁定改行
簡式審判程序，判決如下：
    主  文
廖士林犯傷害罪，處拘役肆拾日，如易科罰金，以新臺幣壹仟元
折算壹日。
    事  實
一、廖士林與王奎燊於民國110年4月27日10時56分許，在南投縣
    ○○鄉○○○段0000地號土地上，二人因農地用水事宜而有爭執
    ，廖士林竟基於傷害之犯意，徒手毆打王奎燊，致王奎燊受
    有頭部損傷、右下胸壁及左上腹壁挫傷、左耳後擦傷等傷害
    。
二、案經王奎燊訴由南投縣政府警察局埔里分局報告臺灣南投地
    方檢察署檢察官偵查起訴。
    理  由
一、程序事項：
  ㈠按除被告所犯為死刑、無期徒刑、最輕本刑為3年以上有期徒
    刑之罪或高等法院管轄第一審案件者外，於第一次審判期日
    前之準備程序進行中，被告先就被訴事實為有罪之陳述時，
    審判長得告知被告簡式審判程序之旨，並聽取當事人、代理
    人、辯護人及輔佐人之意見後，裁定進行簡式審判程序；又
    受命法官行準備程序，與法院或審判長有同一之權限，刑事
    訴訟法第273條之1第1項、第279條第2項前段分別定有明文
    。查本案被告廖士林所犯係死刑、無期徒刑、最輕本刑為3
    年以上有期徒刑或高等法院管轄第一審案件以外之罪，其等
    於審判中就被訴事實為有罪之陳述，經法官告知簡式審判程
    序之旨，並聽取公訴人、被告之意見後，本院認為適宜簡式
    審判程序，依刑事訴訟法第273條之1第1項規定，裁定改行
    簡式審判程序，先予敘明。
  ㈡又簡式審判程序之證據調查，不受刑事訴訟法第159條第1項
    規定之限制，參諸刑事訴訟法第273條之2規定甚明。因此有
    關傳聞證據之證據能力限制規定無庸予以適用，且本案各項
    證據均無非法取得之情形，故本案以下所引證據，均得作為
    認定事實之證據。
二、認定犯罪事實所憑證據及理由：訊據被告廖士林於本院審理
    中，對前揭犯罪事實坦承不諱（見院卷第52-53、126-127頁
    ），核與證人即告訴人王奎燊警詢時、審理中之指訴，及證
    人黃瑞清於警詢之證述情節大致相符（見警卷第6-8、14-15
    頁、院卷第24頁），復有指認犯罪嫌疑人紀錄表、佑民醫療
    社團法人佑民醫院第000000000號診斷證明書、現場蒐證影
    像擷圖6幀、南投縣政府警察局埔里分局長流派出所一般陳
    報單暨受理各類案件紀錄表、受理案件證明單（見警卷第9-
    13、16-22頁）附卷可稽；足認被告前揭任意性自白與事實
    相符，堪以採信，故被告本案傷害之犯行，洵堪認定，應依
    法論科。
三、論罪科刑之理由：
  ㈠核被告所為，係犯刑法第277條第1項之普通傷害罪。
　㈡爰以行為人責任為基礎，審酌被告為成年人，與告訴人縱有
    農地用水糾紛，竟不思以理性、平和方式處理，率然出手傷
    害告訴人，顯未能尊重他人身體法益，所為實非可取；兼衡
    被告雖於審理中坦承犯行，惟迄今未能與告訴人達成和解或
    賠償其損害之犯後態度，暨考量被告於審理中自陳國小肄業
    、務農、經濟狀況清貧、與太太同住等家庭生活情況（見院
    卷第127頁），及其犯罪之動機、目的、手段、所生危害等
    一切情狀，量處如主文所示之刑，並諭知易科罰金之折算標
    準，以資懲儆。
據上論斷，應依刑事訴訟法第273條之1第1項、第299條第1項前
段，判決如主文。
本案經檢察官王元隆提起公訴，檢察官林孟賢到庭執行職務。
中　　華　　民　　國　　111 　年　　5 　　月　　26　　日
　　　　　　　　　刑事第二庭    法　官　劉彥宏
以上正本與原本無異。
如不服本判決應於收受送達後20日內向本院提出上訴書狀，並應
敘述具體理由；其未敘述上訴理由者，應於上訴期間屆滿後20日
內向本院補提理由書（均須按他造當事人之人數附繕本）「切勿
逕送上級法院」。
                                書記官  劉  綺
中　　華　　民　　國　　111 　年　　5 　　月　　31　　日
　　　　　　　　　
附錄本案論罪科刑法條全文：
中華民國刑法第277條
傷害人之身體或健康者，處5年以下有期徒刑、拘役或50萬元以
下罰金。
犯前項之罪，因而致人於死者，處無期徒刑或7年以上有期徒刑
；致重傷者，處3年以上10年以下有期徒刑。